臺灣高雄地方法院刑事判決　　　　　　　93年度易字第1624號
公　訴　人　臺灣高雄地方法院檢察署檢察官
被　　　告　丙○○　男　34歲.
上列被告因竊盜案件，經檢察官聲請簡易判決處刑（93年度偵字
第7535號），經本院認不宜以簡易判決處刑，改依通常程序審理
，判決如下：
    主  文
丙○○連續攜帶兇器竊盜，處有期徒刑玖月。扣案之尖嘴鉗壹支
沒收。
    事  實
一、丙○○基於意圖為自己不法所有之概括犯意，先後於（一）
    民國93年3 月8 日上午10時許，至高雄縣甲仙鄉西安村和南
    巷41之20號戊○○住處門外，以隨手拾得客觀上對於人之生
    命、身體、安全構成威脅足為兇器使用之十字型螺絲起子1
    支，旋開置於門外之鋅鐵桌椅1 組（包括鐵椅6 張、桌子1
    張）及庭院用鐵椅2 座（共值約新臺幣（下同）60,000元）
    後，即將螺絲起子丟棄於現場，並徒手將前開鋅鐵桌椅1 組
    （包括鐵椅6 張、桌子1 張）及庭院用鐵椅2 座等物搬運回
    自己之住處置放，以供己用；（二）93年4 月8 日上午11時
    30分許，至高雄縣甲仙鄉關山村十八彎處，持自己所有客觀
    上對於人之生命、身體、安全構成威脅足為兇器使用之尖嘴
    鉗1 支，剪取臺電公司所有之ＰＶＰ22平方之電纜線共52公
    尺（22公斤，共值約2,116 元），得手準備後將電纜線外表
    之塑膠剝去後，變賣銅線以獲利；（三）93年4 月12日上午
    7 時許，至高雄縣甲仙鄉西安村樂群巷12號乙○○之工寮，
    徒手扯斷乙○○所有放置在工寮外抽水馬達之電纜線3 條（
    共130 公尺，約值12,000餘元），得手後亦置於家中剝去表
    皮後，欲變賣銅線以獲利，嗣於93年4 月12日上午10時30分
    許，經警在高雄縣甲仙鄉西安村樂群巷26號被告住處當場查
    獲（公訴意旨誤將查獲時、地載為犯罪時地），始知上情，
    而丙○○復於本院調查中自行提出其所有供竊盜所用之尖嘴
    鉗1 支扣案。
二、案經高雄縣政府警察局旗山分局報請臺灣高雄地方法院檢察
    署檢察官聲請逕以簡易判決處刑，本院改依通常程序審理。
    理  由
壹、證據能力方面：
    按被告以外之人（包括證人、鑑定人、告訴人、被害人及共
    同被告等）於審判外之陳述雖不符刑事訴訟法第159 條之1
    至之4 等4 條之規定，而經當事人於審判程序同意作為證據
    ，法院審酌該言詞陳述或書面陳述作成時之情況，認為適當
    者，亦得為證據；刑事訴訟法第159 條之5 第1 項定有明文
    。其立法意旨在於傳聞證據未經當事人之反對詰問予以核實
    ，原則上先予排除，惟若當事人已放棄反對詰問權，於審判
    程序中表明同意該等傳聞證據可作為證據，基於尊重當事人
    對傳聞證據之處分權，及證據資料愈豐富，愈有助於真實發
    見之理念，且強化言詞辯論主義，使訴訟程序得以順暢進行
    ，上開傳聞證據亦具有證據能力。本件證人即被害人丁○○
    、戊○○及乙○○於警詢中為陳述，其性質雖屬傳聞證據，
    又查無符合同法第159 條之1 至之4 等前4 條之情形，但其
    等所為之上開警詢筆錄內容，業經被告於94年5 月3 日審判
    程序中陳明不爭執其證據能力且同意作為證據，本院審酌其
    等作成警詢筆錄時，較無人情施壓或干擾，亦無不當取供之
    情形，認為作為本案之證據亦屬適當，是證人丁○○、戊○○及乙○○於警詢中之證言具有證據能力。
貳、有罪部分：
一、前開事實，訊據被告丙○○於本院審理中已坦承不諱，核均
    與證人即被害人乙○○、戊○○、台電公司代理人丁○○於
    警詢及本院結證之證述相符，並有扣押物品目錄表1 紙、贓
    物認領保管單3 紙及現場照片12張附卷可稽，復有扣案之尖
    嘴鉗1 支可佐，足認被告之自白與事實相符，洵堪採為論罪
    科刑之依據。本件事證明確，被告竊盜犯行堪以認定。
二、按攜帶兇器竊盜，衹須行竊時，攜帶具有危險性之兇器為已
    足，而不以該兇器屬其本人所有為必要，從而無論係行為人
    事前攜往、或於現場取得後復持以行竊，僅須行為人於行竊
    之際攜帶作為工具，在客觀上已足對他人之生命身體構成威
    脅，具有危險性，即應成立刑法第321 條第1 項第3 款之攜
    帶兇器竊盜罪。本件扣案之尖嘴鉗1 支，係為鐵製材質，且
    前端尖銳，長度19點5 公分，業經本院勘驗屬實，復有扣案
    證物及照片1 幀在卷可按；而未扣案之十字型螺絲起子，亦
    為鐵製材質，長度17公分，且一端呈尖銳狀，亦經被告當庭
    供承無訛，並有繪製圖1 紙附卷可稽，足見被告用以行竊之
    尖嘴鉗及十字型螺絲起子，客觀上均具有危險性，均足以對
    人之生命、身體、安全構成威脅，均為兇器。核被告前開所
    為事實（一）（二）部分，係犯刑法第321 條第1 項第3 款
    之攜帶兇器竊盜罪，前開所為事實（三）部分，係犯刑法第
    320 條第1 項之竊盜罪。被告多次前開犯行，時間緊接，手
    法相同，觸犯構成要件相同之罪名，顯係基於概括之犯意反
    覆為之，係連續犯，應從竊得財物價值較高、情節較重之第
    1 次加重竊盜罪論以1 罪，並加重其刑。爰審酌被告年輕力
    壯，不思以正當方賺取金錢，竟竊取他人財物變賣圖利，其
    目的、手段、方法，其竊取被害人戊○○之鋅鐵桌椅約價值
    60,000元、乙○○之電纜線約12,000元及台電公司之電纜線
    2,116 元，價值非微，惟念失竊之財物已尋獲，素行良好，
    並無前科，此有卷附臺灣高等法院被告全國前案紀錄表1 份
    可稽，及其於犯後坦承犯行，尚有悔意等一切情狀，認公訴
    人具體求處之刑度尚無不當，而量處如主文所示之刑。至扣
    案之尖嘴鉗1 支，係被告所有供犯罪所用之物，爰依刑法第
    38條第1 項第2 款之規定，宣告沒收之。至被告行竊所用之
    十字型螺絲起子1 支，為被告行竊時所拾獲，此經被告供陳
    在卷，既非被告所有，即無從宣告沒收，附此敘明。
三、證人即被害人戊○○雖於本院證述：遭竊之物，除尋獲之鋅
    鐵桌椅（包括鐵椅6 張、桌子1 張）及庭院鐵椅2 座外，尚
    有庭院鐵椅2 座未尋獲等語；而證人即被害人丁○○亦於警
    詢及本院證述：該次遭竊之台電電纜線長度為3,558 公尺，
    並有報案等語，惟被告僅承認有竊取現場所查獲之物，鐵桌
    椅係供己用，電纜線欲變賣而未變賣即為警查獲，此外，復
    查無其他積極證據證明被告確實有竊取戊○○其餘2 座鐵椅
    及超過52公尺部分之台電電纜線，依有利於被告認定之原則
    ，應以被告之供述及查獲之財物為依據，併予敘明。
參、不另為無罪之諭知部分：
一、公訴意旨另以：被告意圖為自己不法之所有，基於概括之犯
    意，連續於（一）93年1 月13日8 時10分許，在高雄縣甲仙
    鄉大田村百葉巷，竊取台電公司所有之電纜線891 公尺；（
    二）93年3 月30日8 時30分許，在高雄縣甲仙鄉關山村贏橋
    前，竊取台電公司所有之電纜線483 公尺；及（三）93年4
    月6 日13時許，在高雄縣甲仙鄉○○里○段343 之6 地號，
    竊取台電公司所有之電纜線531 公尺，因認被告涉有連續竊
    盜犯行云云，且無非係以證人丁○○於警詢中之供述及報案
    紀錄為其憑據，訊據被告則堅詞否認此3 次之犯行，辯稱僅
    有93年4 月8 日該次竊取台電公司之電纜線，而未於前開時
    、地偷竊台電公司之電纜線等語。
二、按犯罪事實應依證據認定之，無證據不得認定犯罪事實；又
    不能證明被告犯罪者，應諭知無罪之判決，刑事訴訟法第
    154 條第2 項及第301 條第1 項分別定有明文。而所謂認定
    犯罪事實之證據，係指足以認定被告確有犯罪行為之積極證
    據而言，該項證據自須適合於被告犯罪事實之認定，始得採
    為斷罪資料，茍積極證據不足為不利於被告事實之認定時，
    即應為有利於被告之認定﹔而該認定犯罪事實之證據雖不以
    直接證據為限，間接證據亦包括在內，然無論直接證據或間
    接證據，其為訴訟上之證明，須於通常一般之人均不致有所
    懷疑，而得確信其為真實之程度者，始得據為有罪之認定﹔
    如未能發現相當證據，或證據不足以證明，自不能以推測或
    擬制之方法，以為裁判之基礎（最高法院76年臺上字第4986
    號判例意旨參照）。
三、查證人即被害人台電公司代理人楊長百於本院審理中證述：
    「（問：找到之電纜線（指被告家中查獲之電纜線）是哪1
    次被竊的？）我不曉得，因為我們失竊好幾次」、「（問：
    每個地方所失竊之電纜線是否都是一樣？）是」、「（問：
    你在警詢中說有失竊4 次，是否台電公司總共失竊電纜線就
    這4 次？）是」、「（問：在被告家裡找到之電纜線是這4
    次那1 次失竊的？）我不曉得」、「（問：電纜線平常有無
    人看守？）沒有」、「（問：是否知道這4 次失竊之電纜線
    是何人所偷？）我不曉得」等語，足見台電公司失竊之電纜
    線其規格、形式均相同，無法特定某段電纜線屬於何處之電
    纜線，衡諸台電公司此4 次遭竊之電纜線，其長度各為891
    公尺、483 公尺、531 公尺及3558公尺，與被告此次為警查
    獲之52公尺，相差甚遠，自不得僅因查獲被告有偷竊台電公
    司電纜線之事實，已如前述，遽認所有遭竊之台電公司電纜
    線均為被告所竊取，故證人楊長百於警詢之陳述及報案紀錄
    ，尚不足以認定被告有前開竊盜之犯行，公訴人認被告此部
    分涉有連續竊盜罪，即有未合，此外，復查無其他積極證據
    足以證明被告確有公訴人所指此部分之犯行，惟公訴意旨認
    此部分與前揭論罪科刑部分為連續犯，屬裁判上之一罪，爰
    不另為無罪之諭知。
據上論斷，應依刑事訴訟法第452 條、299 條第1 項前段，刑法
第56條、第321 條第1 項第3 款、第38條第1 項第2 款，判決如
主文。
本案經檢察官甲○○到庭執行職務。
中　　華　　民　　國　　94　　年　　5 　　月　　17　　日
                  刑事第九庭    審判長法　官  李璧君
                                      法  官  黃惠玲
                                      法  官  陳筱蓉
以上正本證明與原本無異。
如不服本判決，應於判決送達後10日內，向本院提出上訴狀。
中　　華　　民　　國　　94　　年　　5 　　月　　30　　日
                                      書記官  梁瑜玲
附錄本案論罪科刑法條：
刑法第321條
犯竊盜罪而有左列情形之一者，處六月以上、五年以下有期徒刑
：
一、於夜間侵入住宅或有人居住之建築物、船艦，或隱匿其內而
    犯之者。
二、毀越門扇、牆垣或其他安全設備而犯之者。
三、攜帶兇器而犯之者。
四、結夥三人以上而犯之者。
五、乘火災、水災或其他災害之際而犯之者。
六、在車站或埠頭而犯之者。
前項之未遂犯罰之。
